臺灣桃園地方法院刑事判決　　　　　　　94年度訴字第1578號
公　訴　人　臺灣桃園地方法院檢察署檢察官
被　　　告　甲○○
上列被告因詐欺等案件，經檢察官提起公訴（94年度偵字第6965
號），被告於準備程序中就被訴事實為有罪之陳述，經本院合議
庭裁定由受命法官獨任行簡式審判程序，茲判決如下：
    主  文
甲○○連續意圖為自己不法之所有，以詐術使人將本人之物交付
，累犯，處有期徒刑陸月，如易科罰金以佰元折算壹日。
    事  實
一、甲○○前因竊盜案件，經臺灣桃園地方法院於民國93年3 月
  　7 日以93年度壢簡字第176 號判處有期徒刑6 月，並於93年
 　 8月24日易科罰金執行完畢。
二、詎甲○○未知警惕，竟意圖為自己不法之所有，於94年3 月
    25日12時25分許，在借住之桃園縣中壢市○○路214 號友人
    黃國翔住處，竊取黃國翔母親乙○○所申辦之美商花旗銀行
    股份有限公司（下稱花旗銀行）卡號0000000000000000號信
    用卡1 張，得手後撥打該住處電話進行語音開卡，於同日13
    時許，在桃園縣中壢市崇光百貨公司旁騎樓處，將該信用卡
    背面簽署自己姓名，旋即基於概括犯意，於附表所示時間、
    地點，連續佯為該信用卡之持卡人購買機車、男用衣物等商
    品，總計盜刷新臺幣（下同）55,725元，並分別在如附表編
    號七所示金陵加油站之信用卡特約商店處，於該信用卡簽帳
    單客戶簽名欄，以複寫方式簽寫一式二聯（含顧客存根聯及
    特約商店存根聯）之自己姓名，及在如附表所示其餘信用卡
    特約商店處，僅於特約商店存根聯之信用卡簽帳單客戶簽名
    欄，簽寫自己姓名，均表示名義持卡人確認交易標的及金額
    ，及向發卡銀行請求撥付消費款項予特約商店之意，並作為
    特約商店經由信用卡收單機構向發卡銀行請款之用，而將簽
    署自己姓名之該信用卡簽帳單，交付予該特約商店店員，致
    該特約商店店員陷於錯誤而交付財物，上開信用卡旋遭甲○
    ○丟棄在桃園統領百貨公司。嗣因翌（26）日乙○○接獲發
    卡銀行通知發覺有異，向特約商店調得該信用卡簽帳單，查
    悉留存甲○○姓名，報警處理，甲○○旋因另案為國防部南
    部地方軍事法院檢察署通緝，於94年3 月31日22時50分許，
    在桃園縣八德市○○○街18號前為警查獲，始得悉上情。
三、案經桃園憲兵隊移送台灣桃園地方法院檢察署檢察官偵查起
    訴。
　　理  由
壹、程序部分：
    本件被告所犯係死刑、無期徒刑或最輕本刑為3 年以上有期
    徒刑以外之罪，其於準備程序中就被訴事實為有罪之陳述，
    經本院告知簡式審判程序之旨，並聽取當事人意見後，經本
    院合議庭依刑事訴訟法第273 條之1 第1 項規定裁定由受命
    法官獨任進行簡式審判程序，合先敘明。
貳、實體部分：
一、認定被告有罪所憑之證據及理由：
    上揭犯罪事實，業據被告甲○○坦承不諱，核與證人乙○○
    於偵訊時結證所稱信用卡遭竊情節、及證人李宜芳、古烜禎
    、陳鴻基、喬文魁、戴雯臻於警詢時所陳被告至渠等商店刷
    卡消費情節相符，復有花旗銀行出具該信用卡消費明細表、
    該信用卡簽帳單之特約商店存根聯、被告持該信用卡購得機
    車、男用衣物等商品照片附卷可稽，則被告任意性自白核與
    事實相符，應可採信，被告犯行堪以認定。
二、論罪科刑部分：
    核被告竊取乙○○所有前開信用卡，所為係犯刑法第320 第
    1 項之竊盜罪；被告持該信用卡簽帳消費時，在該信用卡簽
    帳單上簽寫自己姓名後，將商店存根聯持交特約商店，致使
    特約商店店員陷於錯誤，同意簽帳消費而交付財物，係犯同
    法第339 條第1 項之詐欺取財罪。又被告先後多次詐欺取財
    ，時間緊接，所犯係犯罪構成要件相同之罪，顯係基於概括
    犯意反覆為之，為連續犯，應依刑法第56條規定論以一罪，
    並加重其刑。被告所犯竊盜與詐欺取財罪間，有方法、目的
    之牽連關係，請依刑法第55條規定，從一重之詐欺取財罪處
    斷。又被告前因竊盜案件，經判處應執行有期徒刑6月，已
    於93年8 月24日易科罰金執行完畢，有全國刑案資料查註紀
    錄表、臺灣高等法院被告前案紀錄表在卷可稽，其於上開有
    期徒刑執行完畢後5 年內，再犯本件有期徒刑以上之罪，為
    累犯，應依刑法第47條規定遞予加重其刑。
三、量刑審酌部分：
    爰審酌被告前有竊盜前科，素行不佳，而其犯罪之動機、目
    的係為竊取他人信用卡刷卡消費，兼衡之其盜刷信用卡消費
    之金額、使用之時間尚短，其犯罪所得、犯罪所生危害，惟
    念其年輕智慮不足，犯後均坦承犯行，態度尚可等一切情狀
    ，量處如主文所示之刑，並諭知易科罰金之折算標準，以資
    懲儆。
據上論斷，應依刑事訴訟法第273 條之1 第1 項、第299 條第1
項前段，刑法第56條、第320 條第1 項、第339 條第1 項、第47
條，罰金罰鍰提高標準條例第1條前段、第2條，判決如主文。
本案經檢察官張啟聰到庭執行職務。
中　　華　　民　　國　　94　　年　　9 　　月　 　6　　日
                        刑事第十二庭  法　官　陳雪玉
以上正本證明與原本無異。
如不服本判決，應於判決送達後10日內向本院提出上訴狀（應附
繕本），上訴於臺灣高等法院。
　　　　　　　　　　　        　　　　書記官　戴育萍
中　　華　　民　　國　　94　　年　　9 　　月　　6 　　日
附錄本案論罪科刑法條：
刑法第320條
意圖為自己或第三人不法之所有，而竊取他人之動產者，為竊盜
罪，處五年以下有期徒刑、拘役或五百元以下罰金。
意圖為自己或第三人不法之利益，而竊佔他人之不動產者，依前
項之規定處斷。
前二項之未遂犯罰之。
刑法第339條
意圖為自己或第三人不法之所有，以詐術使人將本人或第三人之
物交付者，處五年以下有期徒刑、拘役或科或併科一千元以下罰
金。
以前項方法得財產上不法之利益或使第三人得之者，亦同。
前二項之未遂犯罰之。
附表：
┌──┬───────┬───────────────┬───┬────────┐
│編號│消　費　時　間│　消　　　費　　　地　　　點　│被害人│ 消　費　金　額 │
│　　│　　　　　　　│　　　　　　　　　　　　　　　│　　　│（新臺幣）      │
├──┼───────┼───────────────┼───┼────────┤
│一　│94年3 月25日13│桃園縣中壢市○○街48號佳佳旅館│佳佳旅│780元　　　     │
│　　│時14分        │　　　　　　　　　　　　　　  │館　  │　　　　　　　　│
├──┼───────┼───────────────┼───┼────────┤
│二　│94年3 月25日15│桃園縣中壢市○○路120 號Ａ２哈│李宜芳│879元　　       │
│　　│時4分         │衣族時尚館　　　　　　　　　  │　　　│　　　　　　　　│
├──┼───────┼───────────────┼───┼────────┤
│三　│94年3 月25日15│桃園縣中壢市○○路5 號芊泰電話│古烜禎│8950元          │
│　　│時17分        │工程　　　　　　　　　　　　　│　　　│　              │
├──┼───────┼───────────────┼───┼────────┤
│四　│94年3 月25日17│桃園縣中壢市○○路327 號宏達機│陳鴻基│33900元　       │
│　　│時18分        │車行                          │　　　│　　　　　　　　│
├──┼───────┼───────────────┼───┼────────┤
│五　│94年3 月25日21│桃園縣中壢市○○○路88號錢櫃Ｋ│喬文魁│3435元          │
│　　│時7分         │ＴＶ　　　　　　　　　　　　  │　　　│　　　　　　　　│
├──┼───────┼───────────────┼───┼────────┤
│六　│94年3 月25日22│桃園縣平鎮市○○路○ 段123 號金│金陵加│81元　　　　    │
│　　│時5分         │陵加油站　　　　　　　　　　  │油站　│　　　　　　　　│
│    │              │                              │　    │                │
│    │              │                              │　    │                │
│    │              │                              │　　　│                │
├──┼───────┼───────────────┼───┼────────┤
│七　│94年3 月25日22│桃園縣中壢市○○街3 號薪漢民通│戴雯臻│7700元　　　    │
│　　│時43分        │信行　　　　　　　　　　　　　│　　　│　　　　　　　　│
└──┴───────┴───────────────┴───┴────────┘
